臺灣高等法院交通事件裁定　　　　　　 94年度交抗字第413號
　　抗　告　人
　　即受處分人　甲○○
上列抗告人因違反道路交通管理處罰條例案件，不服臺灣臺北地
方法院，中華民國94年5月19日所為裁定（94年度交聲字第415號
），提起抗告，本院裁定如下：
    主  文
抗告駁回。
    理  由
一、原處分意旨略以：異議人即受處分人甲○○所有之 DH-0585
    號自小客車，於民國93年12月20日上午10時09分許，在臺北
    市○○○路 ○段繪有禁止臨時停車（紅實線）標線處所停車
    之違規行為，因駕駛人不在現場，經警逕行以拍照之方式採
    證，並以異議人有違反前揭道路交通管理處罰條例第56條第
    1項第1款規定之行為而掣單舉發，嗣將舉發通知單送達於異
    議人後，異議人於應到案期限內向原處分機關提出申訴，經
    原處分機關請舉發單位調查結果，仍認異議人有前開違規行
    為，原處分機關乃依前揭道路交通管理處罰條例第56條第 1
    項第1款規定，於94年 3月28日裁處異議人罰鍰新臺幣900元
    等語。
二、異議人即受處分人異議意旨略以：異議人固有於上開時間將
    所有之該部自小客車停放在上揭地點之事實，惟臺北市警察
    局大安分局安和路派出所開立蓋有該局圓戳印之逕行舉發違
    規停車單（白單），編號係使用92年度之「 92ANo.0000000
    」，違規地點只填載「敦一段335巷6號」，違規事實未載明
    第56條第 1項第幾款，填單人員（代號）一欄空白，欠缺程
    序正當性，且經異議人以電話詢問臺北市政府警察局大安分
    局安和路派出所值班員警時，亦稱該處係死巷沒有妨礙交通
    ，有人檢舉才會派人處理，則該處若有人檢舉值班簿應有記
    載，若舉發員警係私下應允他人前往，並使用上揭92年度單
    據，其應負責任係不言可諭。況舉發照片顯示異議人車前紅
    線上另停有機車一部，懷疑舉發員警當時未併予開單舉發，
    係選擇性執法，且取締地點係在臺北市○○○路○段335巷內
    之同上路段331號大樓後方地下停車場出口處，並非該巷6號
    前，該出口處係該大樓管委會為該大樓車輛出入方便始於93
    年度申請畫設，該處10幾年來僅居住異議人等2、3戶，若為
    爭紅線遭開單告發，實難甘服等語。
三、原裁定意旨以：
（一）按禁止臨時停車線為紅色實線，用以指示禁止臨時停車路
      段，道路交通標誌標線號誌設置規則第169條第1項、第 2
      項定有明文。又設有禁止臨時停車標線處所不得臨時停車
      、汽車在禁止臨時停車處所不得停車，道路交通安全規則
      第111條第1項第3款、第112條第1項第1款亦分別定有明文
      。而汽車駕駛人在禁止臨時停車處所停車者，處 600元以
      上1200元以下罰鍰，道路交通管理處罰條例第56條第 1項
      第1款復有明定。
（二）關於異議人遭舉發時曾收受之臺北市政府警察局大安分局
      白色預告單一紙上未記載填單人員代號，且係使用92年度
      編號者之部分，姑不論依道路交通管理處罰條例第7條之2
      第 3項之規定內容，逕行舉發之方式係應記明車輛牌照號
      碼、車型等可資辨明之資料，查明汽車所有人姓名或名稱
      、住址後，掣單舉發處罰之，並無以此舉發之填單人、單
      位等屬法定應記載事項之規定內容，已無從謂此漏未記載
      足使此違規行為之舉發當然失其效力，抑且，由上開規定
      內容及由該標示聯下方附註欄亦已說明該違規行為之舉發
      將另以「違反道路交通管理事件通知單」通知車主等情，
      均可見此標示聯僅屬告知異議人違規停車事實之觀念通知
      性質，該法定舉發方式尚需經過後續審核作業（包括告發
      之違規車號、違規日期、違規地點、違規時間等等）確認
      無誤後，才送達舉發違反道路交通管理事件通知單（紅單
      ）與車輛所有人，而本件嗣後據以填製之「違反道路交通
      管理事件舉發通知單」上亦有記載舉發之採證人羅國揚、
      填單人職名章為蔡坤佑等資料，有該通知單影本一份附卷
      可稽，至於該通知單能否使用92年度單據一事，更屬該舉
      發機關內部資料如何使用之作業程序問題而與上揭法定之
      舉發方式無涉，均難認本件舉發有何異議人所稱舉發單位
      於法不合之情形。
（三）其次，異議人所有前述車號 DH-0585自小客車所停放之地
      點確經劃設有禁止臨時停車之紅實線標線，有舉發照片一
      張附卷可稽，而斯時舉發人員有無同時舉發其他違規行為
      人而有選擇性執法問題，要屬舉發人員斯時之行政裁量是
      否公平適當之問題，異議人既確有上開違規行為自應予以
      裁處，本與其他人有無同樣違規行為甚或是否遭舉發等無
      涉，異議人徒以此情尚難解免其上開違規責任；另該處紅
      線之設置既係經臺北市政府依法所劃設，舉發人員據以認
      異議人停車該處行為係違規，洵屬有據，至於該標線設置
      是否僅為少部分利益及是否適當等，姑不論僅屬該行政措
      施是否妥當之問題，在該劃設措施確屬合法存在之前提下
      ，異議人仍應遵守該標線之指示不得停車，抑且，異議人
      亦自承事後經臺北市政府交通管制工程處會勘後認仍有繪
      設禁止臨時停車紅線之必要，亦可見該紅線之設置並無違
      法之情形；因之，異議人所辯前情，均無可取，異議人確
      有上開違規行為，實甚明確。
（四）綜上所述，本件異議人所有之車輛確有在禁止臨時停車處
      所停車之違規行為，原處分機關依道路交通管理處罰條例
      第56條第1項第1款及違反道路交通管理事件統一裁罰標準
      及處理細則所訂之違反道路交通管理事件統一裁罰標準表
      之規定裁處罰鍰 900元，核無違誤，本件異議人之異議為
      無理由，經核並無違誤。
四、受處分人即抗告人抗告意旨以：
（一）如該預告單上之違規地點「敦一段335巷6號」記載有誤，
      則權責單位後續審核作業如何得以正確？從系爭違反道路
      交通管理事件舉發通知單上記載之違規地點「敦一段 335
      巷6號」，即非實在。
（二）抗告人於94年 5月20日行政聲明異議之補充陳述狀之附件
      「臺北市政府警察局94年5月2日北市警督字第0943463100
      0 號書函」說明三載明「．．．至大安分局安和路派出所
      巡佐羅國揚使用舉發違規停車標示單疏未核章及法條、違
      規地點等未填註完整，已依規定議處在案‧‧‧」，要難
      逕如原裁定所謂「舉發機關內部資料使用之作業程序疏失
      與法定之舉發方式無涉。」抗告人嗣就該函於94年5月5日
      向台北市政府警察局督察室提出再檢舉書，請該室續查明
      相關疑點。
（三）原裁定另以，抗告人自承事後經台北市交通管制工程處會
      勘後認仍有繪設禁止臨時停車紅線之必要等情。首先，抗
      告人聲明並未參與該會勘，又台北市交通管制工程處雖稱
      該處相關管制措施均採公開、公平原則辦理，並為求慎重
      起見，另於94年3月8日邀集台北市政府交通局、台北市政
      府警察局大安分局、台北市政府警察局交通警察大隊、台
      北市大安區公所及敦安里辦公處等相關單位會勘，經與會
      各單位出席人員獲致結論略以：「敦化南路1段335巷地下
      停車場出入口處劃設約 2公尺禁停紅線並無不宜之處。」
      但台北市交通管制工程處繪設系爭紅線時，並未找過 335
      巷僅有的6號1樓至5樓之5住戶問過意見﹔究其主因，僅係
      依據331 號銀星大樓管理委員會之請求即予辦理，至事後
      之會勘，僅係邀請相關單位共同背書，該等處理方式，其
      相關管制措施顯非均採公開、公平處理原則。原裁定駁回
      抗告人之聲明異議，似有未當，並聲請俟台北市政府警察
      局督察室就抗告人94年5月5日再檢舉書之調查結果，再為
      適當之裁定。
五、惟查：
（一）抗告人所稱本件舉發員警所開立之白色預告單上所載「敦
      一段335巷6號」茍記載有誤，後續審核作業如何得以正確
      ？因認本件違反道路交通管理事件舉發通知單上記載之違
      規地點「敦一段335巷6號」，並非實在，又台北市政府警
      察局94年5月2日北市警督字第 09434631000號函說明三記
      載：「舉發員警使用舉發違規停車標示單疏未核章及法條
      、違規地點未填註完整，已依規定議處在案。」質疑本件
      處分之舉發有疏失等情。然台北市政府警察局94年 3月23
      日北市警交字第 09432813200號函已明確說明「違規停車
      標示單」非正式「交通違規通知單」，僅告知當事人有違
      反道路交通管理行為，內容縱有疏漏，對違規事實並不發
      生影響。並說明抗告人所有 DH-0585號自小客車違規停車
      ，係依道路交通管理處罰條例第7條之2規定，以科學儀器
      採證資料，及違反道路交通管理事件統一裁罰基準及處理
      細則第11條規定，填製違反道路交通管理事件通知單（單
      號： AN0000000號），經郵寄送達，違規屬實，執行程序
      並無違誤，有該台北市政府警察局函及照片 1紙在卷可稽
      。又該違規停車逕行舉發（白）單，附註欄亦已說明該違
      規行為之舉發將另以道路交通管理事件舉發通知單」通知
      車主，且依道路交通管理處罰條例第7條之2 第2項規定，
      逕行舉發之方式係應記明車輛牌照號碼、車型等可資辨明
      之資料，查明汽車所有人姓名或名稱、住址後，製單舉發
      處罰之，均足見該違規停車逕行舉發（白）單僅屬告知異
      議人違規停車事實之觀念通知性質，該法定舉發方式尚需
      經過後續審核作業（包括告發之違規車號、違規日期、違
      規地點、違規時間等等）確認無誤後，始送達舉發違反道
      路交通管理事件通知單（紅單）與車輛所有人。本件嗣後
      據以填製之「違反道路交通管理事件舉發通知單」上亦有
      記載舉發之採證人羅國揚、填單人職名章為蔡坤佑等資料
      ，有該通知單影本 1份在卷可憑。足見本件違規停車舉發
      處分之作成，並無不當，業據原裁定詳載理由依據。抗告
      人猶指本件舉發通知單上所載違規地點並非實在，應屬無
      效，委無可採。
（二）抗告人又稱台北市交通管制工程處於本件違規地點劃設之
      紅線不當，抗告人乃向台北市政府交通局等單位提出檢舉
      ，尚待相關單位答覆，請求本院暫緩本件裁定乙節，惟該
      標線設置確屬合法存在，抗告人仍應遵守標線指示不得停
      車等情，已據原裁定詳載理由依據。再依道路交通管理處
      罰條例第5條第1款規定：「公路或警察機關於必要時，得
      就左列事項發布命令：一、指定某線道路或某線道路區段
      禁止或限制車輛、行人通行，或禁止穿越道路，或禁止停
      車及臨時停車。」故台北市交通管制工程處於本件抗告人
      違規停車地點所劃設之紅線，性質係屬法規命令。而法規
      命令在主管機關未修改或廢止前仍繼續有效（行政法院48
      年判字第59號判例意旨參照，現已改制為最高行政法院）
      。本件抗告人違規地點所繪設之禁止停車紅線，在未經廢
      止前，該法規命令既仍合法有效，並有拘束人民之效力，
      則抗告人於該路段所繪設之禁止停車紅線未廢止前，自應
      受該交通標線之拘束。抗告人以本件違規地點劃設紅線不
      當，並已向台北市政府交通局等單位提出檢舉，原審未待
      函復結果，即裁定駁回聲明異議，尚有未洽，同時聲請本
      院俟抗告人向台北市政府警察局督察室提出之再檢舉書調
      查結果，再為裁定，均不足採。
（三）至抗告人提出書狀其餘所載，均係對於相關單位陳述、檢
      舉本件舉發地點交通標誌規劃不當，舉發程序有誤等事宜
      ，因本件抗告人違規停車之事實已明，自無審酌之必要。
      足見本件抗告，為無理由，應予駁回。
據上論結，應依道路交通案件處理辦法第26條，刑事訴訟法第41
2條，裁定如主文。
中　　華　　民　　國　　94　　年　　7 　　月　　21　　日
　　　　　　　　　交通法庭審判長法  官　陳祐輔
                                法  官  楊炳禎
                                法  官  陳國文
以上正本證明與原本無異。
不得再抗告。
                                書記官  蔡棟樑
中　　華　　民　　國　　94　　年　　7 　　月　　21　　日
